【裁判字號】    98,上易,154
【裁判日期】    981027
【裁判案由】    寄藏贓物
【裁判全文】
臺灣高等法院花蓮分院刑事判決         98年度上易字第154號
上  訴  人
即  被  告  甲○○（原名吳美慧.
上列上訴人因寄藏贓物案件，不服臺灣臺東地方法院97年度易緝
字第3 號、97年度易字第350號、98年度易字第167號案件中華民
國98年8 月18日第一審判決（檢察官係於相牽連案件即乙○○經
臺灣臺東地方法院檢察署96年度偵緝字第86號起訴之竊盜案中審
判期日以言詞追加起訴），提起上訴，本院判決如下：
    主  文
上訴駁回。
    理  由
一、按不服地方法院之第一審判決而上訴者，應向管轄第二審之
    高等法院為之；上訴書狀應敘述具體理由，現行刑事訴訟法
    第361條第1項、第2 項分別定有明文，此屬法律上應具備之
    程式。又原審法院認為上訴不合法律上之程式或法律上不應
    准許或其上訴權已經喪失者，應以裁定駁回之。第二審法院
    認為上訴有第362 條前段之情形者，應以判決駁回之，同法
    第362條、第367條前段亦有規定，亦即上訴未敘述具體理由
    ，而不符上訴之法律上程式者，第二審得不命補正，以判決
    駁回之。所謂上訴書狀應敘述具體理由之「具體理由」，係
    指依據卷內既有訴訟資料或提出新事證，指摘或表明第一審
    判決關於認定事實、適用法律及量刑等足以影響判決本旨，
    有違法或不當之情形而言，例如依憑證據法則具體指出所採
    證據何以不具證據能力，或明確指出所為證據證明力之判斷
    如何違背經驗、論理法則等情，倘僅泛言原判決認定事實錯
    誤、違背法令、量刑失之過重或輕縱，難認已依上揭意旨指
    出具體事由；或形式上雖已指出具體事由，然該事由縱使屬
    實，亦不足以認為原判決有何不當或違法者，例如，對不具
    有調查必要性之證據，法院未依聲請調查亦未說明理由，或
    援用證據不當，但除去該證據仍應為同一事實之認定者，亦
    難謂係具體理由，所為上訴，自屬不符法律上應具備之程式
    ，俾與第二審上訴制度旨在請求第二審法院撤銷、變更第一
    審不當或違法之判決，以實現個案救濟之立法目的相契合（
    最高法院97年度台上字第892號判決參照）。
二、本案被告不服原審判決提起上訴，上訴理由狀略稱：乙○○
    乃事隔近一年載方告知上訴人古董花瓶之來源，上訴人並不
    知該物品為贓物，事後欲將古董花瓶歸還失主，但被害人黃
    火峰長年在國外，上訴人屢聯絡不上，故將古董花瓶銷毀之
    ，惟上訴人事後仍買一對花瓶欲送給黃火峰，仍未能見到其
    面。上訴人不諳法律，故以一般事情認定處理之，乃上訴人
    之疏忽與愚昧。上訴人身患多項疾病，實不堪入獄服刑，原
    判決科刑似嫌過重，請求法院從輕處斷，給予緩刑云云。
三、經查，本案原判決認定上訴人即被告甲○○有如事實欄所載
    犯行，因而論處被告寄藏贓物罪刑，係以上開事實，業據上
    訴人供認不諱，核與各證人於警訊及偵查中證述內容相符，
    佐以內政部刑事警察局鑑驗書1 份、現場照片10張、被害人
    古董酒壺1 個及古董花瓶碎片等扣案證物為證。被告於原審
    坦承與被害人黃火峰為朋友關係，並知悉其住處內存放有古
    董花瓶1 對（原審卷第70頁反面及第71頁），其上訴陳稱不
    知古董花瓶來源，顯與卷證不合，上訴人復依憑己見指稱未
    諳法律，以一般事情認定處理之，尚難認其上訴理由合法有
    據。次查，刑之量定及緩刑之宣告，為求個案裁判之妥當性
    ，法律賦予審判法院裁量之權。量刑之輕重，屬於為裁判之
    法院得依職權自由裁量之事項，苟其量刑已以行為人之責任
    為基礎，並斟酌刑法第57條各款所列情狀，在法定刑度內，
    酌量科刑，如無偏執一端，致明顯失出失入情形，上級審法
    院即不得單就量刑部分遽指為不當或違法。刑法上之緩刑，
    乃法院對於被告宣告刑罰之猶豫制度，亦屬職權裁量範圍。
    本案原審審酌被告藏匿贓物長達1年後，最終以毀棄方式處
    理花瓶1對，並將虎皮1張予以丟棄，與被害人多次表達請求
    回復財物而不求賠償之心意相互權衡後，併綜合其他一切情
    狀納為量刑之基礎，判處被告有期徒刑1年8月，並依中華民
    國九十六年罪犯減刑條例第2條第1項第3款將刑期減為有期
    徒刑10月，尚無量刑輕重相差懸殊等裁量權濫用之情形，至
    於被告上訴所指其身體狀況不佳，不適服刑等情狀，並非刑
    法第57條量刑應審酌之事項。是原判決關於被告科刑部分，
    業於理由內翔實審酌，顯已依其行為責任為基礎，斟酌刑法
    第57條各款所列情狀而為刑之量定，既未逾越法定刑度，亦
    未濫用自由裁量之權限，刑度亦屬妥適，核無不當或違法之
    情形。
四、綜上所述，原判決認事用法尚無不當，量刑亦已參酌刑法第
    57條各款事由，堪屬妥適，於法尚無未合。被告甲○○所執
    上訴意旨僅係空泛指稱，請求給予適法判決云云，未具體指
    出原審究何有利於被告證據未加以審酌之情事而存在與事實
    未符之裁判，尚不足以認原審判決有何不當或違法，亦不足
    以影響原審判決量刑刑度之本旨，核非上開法條規定之上訴
    應敘述之具體理由。復且被告未依據卷內既有訴訟資料，提
    出新事證，指摘或表明第一審判決有何採證認事，足以影響
    判決本旨之不當或違法，而構成應予撤銷之具體事由。故依
    前開最高法院判決意旨，被告前揭上訴理由自非屬得上訴第
    二審之具體理由。從而，揆諸上開說明，本件上訴不合法律
    上之程式，且無庸命補正，應予駁回，並不經言詞辯論為之
    。
五、據上論斷，應依刑事訴訟法第367條前段、第372條，判決如
    主文。
中    華    民    國    98    年    10    月    27    日
                    刑事庭審判長法  官  謝志揚
                                法  官  林慶煙
                                法  官  劉雪惠
以上正本證明與原本無異。
本件不得上訴。
中    華    民    國    98    年    10    月    27    日
                                書記官  李德霞


司法院資訊處製作；財團法人民間司法改革基金會備份。
